

### Kenia Daly Ortez Benitez

(+303) / 622 - 1347

Cuscatlán, El Salvador



https://www.linkedin.com/in/kenia-ortez-63990795

in

Analista programador de sistemas abiertos'

Desarrolladora de software con experiencia en el área de banca en los últimos años, especializada en la toma de requerimientos, desarrollo de software, implementación de mejores prácticas de código seguro y mitigación de vulnerabilidades, para entrega de software de calidad generando nuevos y mejores productos para la empresa y el cliente.

### HABILIDADES E IDIOMAS

- Liderazgo
- Gestión de proyectos
- Toma de requerimientos de desarrollo
- Manejo del estrés
- Habilidad de comunicación
- Trabajo en equipo
- Planificación
- Empatía
- Compromiso
- Scrum master

Español Inglés

**Software:** MsOffice365, Visual Studio, SQL management, NetBeans, Team Foundation Server, JIRA, Confluence

### HABILIDADES TECNICAS

- Gestión de proyectos de desarrollo de software
- Gestión de requerimientos de desarrollo de software
- Liderazgo de equipos de trabajo multidisciplinarios
- Desarrollo de plataformas web
- Experiencia en desarrollo seguro
- Experiencia en pruebas de desarrollo
- Experiencia con gestión de Desarrollo de integración con proveedores de Desarrollo de software
- Bases de datos SQL
- Conocimientos medios en bases de datos Oracle
- Desarrollo en .Net (Web Services, WCF, Aplicaciones de escritorio, Aplicaciones Web, integración con AS400)
- Desarrollo MVC entity framework
- Conocimiento .Net core (MVC, code-first, database first)
- Conocimiento básico JavaScriot
- Conocimiento básico bootstrap
- Conocimiento medio en programación RPG (CL, PRG, SRV, ect)
- Conocimiento de herramientas de control de versionamiento (Team Foundation Service)
- Experiencia en procesamiento de pagos.
- Mitigación de vulnerabilidades de aplicaciones y servidores
- Levantamiento de servidor de aplicaciones
- Desarrollo en metodología Scrum

### **EDUCACIÓN**

2012 - 2018 Ingeniería en sistemas

San Salvador Universidad Tecnológica de El Salvador

2008 - 2009 Técnico en ingeniería en computación

San Salvador Universidad don Bosco

2006 - 2007 Bachillerato General

Suchitoto Instituto Nacional de Suchitoto

### **EXPERIENCIA PROFESIONAL**

May. 2015 – Actualidad Banco de America Central

Analista programador de sistemas abiertos

- Análisis y toma de requerimientos
- Desarrollo de aplicaciones .NET Entity framework, .NetCore (Web sites, web services, WCF, windows form,etc)
- Bases de datos SQL
- Mantenimiento de aplicaciones en producción
- Integración aplicaciones .Net con AS400
- Configuración de servidores
- Mitigación de vulnerabilidades por escaneo de código seguro
- Manejo de versionamientos (TFS)
- Scrum master
- Mitigación de vulnerabilidades en servidores y aplicaciones
- Capacitación programación en RPG

May. 2011 – May. 2015 TCYS, S.A de C.V

Asistente admnistrativa – mantenimiento de red

- · Recepción y atención al cliente
- Facturación y créditos y cobros
- Soporte técnico a la red de informática
- Mantenimiento preventivo y correctivo.

Abr. 2011 – Abr. 2010 CONCIMEEL, S.A de C.V

Asistente admnistrativa – mantenimiento de red

- Atención al cliente
- Recepción de llamadas
- Elaboración de Quedan
- Entrega de cheques.
- Elaboración de Licitaciones:
- Soporte técnico a la red de informática
- Mantenimiento de red, limpieza y actualización de computadoras tanto en Software como en Hardware, creación de backup todos los días, eliminación de virus y asesoría para la compra de nuevo hardware, entre otros.

### **Certificaciones**

✓ Scrum Scale: Scrum Scale

### **Intereses**

- ✓ Tecnologías: JAVA, RPG, arquitecturas de desarrollo
- ✓ Scrum: Herramientas para mejor implementación de scrum
- ✓ Vulnerabilidades: mitigación de vulnerabilidades a nivel de código e infraestructura

### Referencias laborales

- ✓ Robinson Vladimir Ruiz Supervisor sistemas abiertos BAC Tel: 7160-6446
- ✓ Harold Sigfredo Corcio: Jefe inmediato TCYS Tel: 2217-0066

### **Referencias Personales**

- √ Víctor Manuel Deodanes Rosales Teléfono: 7143 8383
- ✓ Karla Guadalupe Hernández Teléfono: 7892 3596
- ✓ Ricardo José Fernández Delgado Teléfono: 7019 9282
- ✓ Rene Eduardo Blanco Teléfono: 7070 1357



Having completed a two-day Scrum@Scale training, and having passed the certification exam

## Kenia ortez

is now officially a

# Certified Scrum@Scale Practitioner

March 31st, 2020



Jeff Sutherland, co-creator of Scrum and creator of Scrum@Scale

